【裁判字號】    98,抗,929
【裁判日期】    980916
【裁判案由】    聲請撤銷羈押
【裁判全文】
臺灣高等法院刑事裁定                   98年度抗字第929號
抗  告  人
即  被  告  陳正偉
選任辯護人  林于椿律師
            李之聖律師
上列抗告人即被告因聲請撤銷羈押案件，不服臺灣板橋地方法院
中華民國98年8月25日裁定（98年度聲字第4029號），提起抗告
，本院裁定如下：
    主  文
抗告駁回。
    理  由
一、原裁定意旨略以：查被告陳正偉因違反毒品危害防制條例案
    件，經本院訊問後，被告僅坦承販賣第二級毒品安非他命予
    陳沛文之犯罪事實，惟否認有何販賣第二級毒品予李彥龍之
    犯行，然此有起訴書證據清單所列之各項證據（即被告於警
    詢、偵查中之自白、證人李彥龍、陳沛文於警詢、偵查中之
    證述、卷附之雙向通聯紀錄、濫用藥物尿液檢驗報告、代碼
    對照表、毒品鑑定書、現場照片、扣押筆錄、扣押物品目錄
    表及扣案之帳冊影本、行動電話內之電話簿紀錄等物品）可
    證，而就公訴人所提出之證據形式審查結果，可認具有表面
    可信之程度，堪認被告犯罪嫌疑重大，而被告所犯之毒品危
    害防制條例第4條第2項之販賣第二級毒品罪，法定本刑係無
    期徒刑或七年以上有期徒刑之罪，且被告係經逮捕到案，有
    事實足認有逃亡之虞，合於刑事訴訟法第101條第1項第1款
    、第3款所定之情形，非予羈押，顯難進行審判，認有羈押
    之必要，於民國98年8月6日執行羈押。而被告於本院準備程
    序訊問時，已就被訴之犯罪事實為認罪之陳述，是被告既為
    認罪之陳述，益見被告所犯確係最輕本刑為無期徒刑或七年
    以上有期徒刑之重罪，且被告係經逮捕到案，足認被告有逃
    亡之虞，是本院認原羈押原因依然存在，爰駁回撤銷羈押之
    聲請等語。
二、抗告意旨略以：(一)依照「台北縣政府警察局樹林分局拘提逮
    捕告知本人通知書」上記載，並無顯示被告係經逮捕到案，
    事實上，被告係依照刑事訴訟法第76條規定，未經傳喚逕行
    拘提到案，核先敘明。(二)被告非經通緝或現行犯、準現行犯
    、抗拒拘提、逮捕、脫逃者，非逮捕到案，又無滅證、串證
    之虞，無非予羈押顯難進行審判或執行之情形，爰請為撤銷
    羈押裁定云云。
三、本院查：
  (一)按羈押被告之目的，其本質在於確保訴訟程序得以順利進行
    ，或為確保證據之存在與真實、或為確保嗣後刑罰之執行，
    而對被告所實施剝奪其人身自由之強制處分。被告有無羈押
    之必要，法院僅須審查被告犯罪嫌疑是否重大、有無羈押原
    因、以及有無賴羈押以保全偵審或執行之必要，由法院就具
    體個案情節予以斟酌決定，如就客觀情事觀察，法院許可羈
    押之裁定或延長羈押之裁定，在目的與手段間之衡量並無明
    顯違反比例原則情形，即無違法或不當可言。另執行羈押後
    有無繼續之必要，仍許由法院斟酌訴訟進行程度及其他一切
    情事而為認定（最高法院46年度台抗字第6號判例參照），
    此乃法律所賦予法院之職權。次按被告經羈押後，回復其人
    身自由之途徑，除循一般（準）抗告救濟外，另有撤銷羈押
    與停止羈押兩種特別救濟途徑；以上三種救濟制度，各有不
    同審查要件，迥然有別，不容混淆，相互僭越，否則即失各
    立法原意。而撤銷羈押，法院所應審認者，乃原羈押原因究
    否確已消滅，或有無法定原因可視為撤銷。
  (二)抗告人即被告陳正偉涉嫌販賣第二級毒品罪，經原審訊問暨
    核閱卷證，並佐以證人李彥龍、陳沛文之證述，及卷附相關
    雙向通聯紀錄、濫用藥物尿液檢驗報告、代碼對照表、毒品
    鑑定書、現場照片、扣押筆錄、扣押物品目錄表、帳冊影本
    、行動電話內之電話簿紀錄後，足認被告犯罪嫌疑重大，且
    被告所犯之罪係最輕本刑5年以上有期徒刑之罪，故有羈押
    之原因。又本件被告所涉販賣第二級毒品罪之犯罪情節，係
    屬對人民生命、身體法益之重大侵害，對於國家、社會之危
    害非輕，被告雖於98年5月13日為警持搜索票於住處拘提查
    獲，並經檢察官聲請羈押獲准，然本案既經檢察官起訴，於
    審判程序刻正進行中，因為被告涉犯重大之犯罪，自有逃避
    刑罰重典執行之虞，原審為確保將來審判程序之順利進行及
    刑事執行之保全，認有執行羈押之必要，准以羈押，並無不
    當。
  (三)綜上所述，原裁定就執行羈押後如何認定被告羈押之原因依
    然存在，並無羈押原因消滅之事由，已詳予論敘其得心證之
    理由及所憑之依據，尚無違經驗法則及論理法則。抗告意旨
    徒以前詞，率指原裁定不當，難認為有理由，應予駁回。
據上論斷，應依刑事訴訟法第412條，裁定如主文。
中    華    民    國    98    年    9     月    16    日
                    刑事第十八庭審判長法  官  吳鴻章
                                      法  官  曾淑華
                                      法  官  汪梅芬
以上正本證明與原本無異。
不得再抗告。
                                      書記官  劉寶鈴
中    華    民    國    98    年    9     月    16    日

司法院資訊處製作；財團法人民間司法改革基金會備份。
